pl: Układ: Kosz; Bukiet; Pudło; Wazon; Inne
fi: Järjestely: Kori; Kukkakimppu; Laatikko; Maljakko; Muu
el: Διαρρύθμιση: Καλάθι; Μπουκέτο; Κουτί; Βάζο; Άλλο
hr-HR: Aranžman: Košara; Buket; Kutija; Vaza; Ostalo
pt-PT: Arranjo: Cesta; Buquê; Caixa; Vaso; Outro
ru: Аранжировка: Корзина; Букет; Коробка; Ваза; Другое
it: Disposizione: Cestino; Mazzo; Scatola; Vaso; Altro
cs: Aranžmá: Košík; Kytice; Krabice; Váza; Jiné
hu: Elrendezés: Kosár; Csokor; Doboz; Váza; Egyéb
vi: Cách sắp đặt: Rổ; Bó hoa; Hộp; Bình cắm hoa; Khác
pt-BR: Arranjo: Cesta; Ramalhete; Caixa; Vaso; Outro
ro-RO: Aranjament: Coș; Buchet; Cutie; Vază; Altele
sv: Arrangemang: Korg; Bukett; Låda; Vas; Övrigt
en: Arrangement: Basket; Bouquet; Box; Vase; Other
ko: 꽃꽂이: 바구니; 꽃다발; 상자; 꽃병; 기타
bg-BG: Аранжировка: Кошница; Букет; Кутия; Ваза; Други
da: Arrangement: Kurv; Buket; Boks; Vase; Andet
th: การเรียบเรียง: ตะกร้า; ช่อ; กล่อง; แจกัน; อื่นๆ
fr: Bouquet: Panier; Bouquet; Boîte; Vase; Autre
de: Arrangement: Korb; Strauß; Kasten; Vase; Sonstiges
lt-LT: Kompozicija: Krepšelis; Puokštė; Dėžutė; Vaza; Kita
nl: Regeling: Mand; Boeket; Box; Vaas; Andere
tr: Aranjman: Sepet; Buket; Kutu; Vazo; Diğer
sk-SK: Aranžovanie: Košík; Kytica; Box; Váza; Iné
zh-CN: 安排: 花篮; 花束; 箱; 花瓶; 其他
ja: アレンジメント: バスケット; ブーケ; ボックス; 花瓶; その他
sl-SI: Aranžma: Košara; Šopek; Škatla; Vaza; Drugo
zh-TW: 排列: 共同點; 花束; 盒; 花瓶; 其他
es: Arreglo: Cesta; Ramo; Caja; Jarrón; Otros
nb: Ordning: Kurv; Bukett; Eske; Vase; Annet